【裁判字號】    98,交簡上,102
【裁判日期】    981201
【裁判案由】    過失傷害
【裁判全文】
臺灣臺南地方法院刑事判決           98年度交簡上字第102號
上  訴  人  臺灣臺南地方法院檢察署檢察官
被      告  乙○○
上列上訴人因被告過失傷害案件，不服本院中華民國98年4月9日
98年度交簡字第969號第一審刑事簡易判決（聲請簡易判決處刑
案號：98年度調偵字第217號），提起上訴，本院管轄之第二審
合議庭判決如下：
    主  文
上訴駁回。
乙○○緩刑貳年。
    事實及理由
一、本件經本院審理結果，認第一審判決對被告乙○○論以過失
    傷害罪，量處拘役50日，並諭知易科罰金之折算標準，其認
    事用法均無違誤，量刑亦屬妥適，應予維持，並引用其判決
    書所記載之事實、證據及理由（如附件）。
二、檢察官上訴意旨略以：本件是告訴人甲○○請求檢察官上訴
    ，告訴人因本件車禍受有左腿骨折之傷害，造成生活不便，
    且被告乙○○缺乏誠意，迄未達成民事和解，犯後態度可議
    ，認原審量刑太輕云云。惟查：
(1)、按刑之量定，為實體法上賦予法院得為自由裁量之事項，此
    項職權之行使，在求具體個案不同情節之妥適，但仍受憲法
    關於法官獨立審判原則之保障，倘無明顯濫權情形，即不得
    任意指為違法，有最高法院98年度台上字第6910號判決意旨
    可資參照。
(2)、查被告乙○○（原亦提起上訴，嗣於98年9月23日撤回上訴
    ）於本院98年11月17日審理時，對於本案之犯罪事實，表示
    認罪。又查本件車禍之發生，係因被告與告訴人行駛於同一
    車道（臺南縣永康市○○路由東向西之車道），被告於行近
    設有行車管制號誌之交岔路口，本應減速慢行，並依道路交
    通安全規則第94條第1項、第3項之規定，與前車之間保持隨
    時可以煞停之距離，並注意車前狀況，隨時採取必要之安全
    措施，而依當時情形，並無不能注意情事，其竟疏於注意，
    自後追撞在前停等紅燈之告訴人所騎乘之機車，致使告訴人
    因而人車倒地，受有左側脛骨骨折之傷害，業據告訴人甲○
    ○指訴明確，並有國立成功大學醫學院附設醫院乙種診斷證
    明書、道路交通事故調查報告表（一）、（二）、道路交通
    事故現場圖各1紙、現場蒐證照片10張附卷可資佐證。原審
    以事證明確，認被告顯有過失，核其所為係犯刑法第284條
    第1項前段之過失傷害罪，並以被告於肇事後，犯罪未被有
    偵查權之公務員或機關發覺前，於事故現場向到場處理之臺
    南縣警察局永康分局交通事故處理小組員警自承為肇事人，
    自首坦承犯行，進而接受裁判，有臺南縣警察局永康分局道
    路交通事故肇事人自首情形紀錄表附卷可佐，其行為合乎自
    首之要件，爰依刑法第62條前段之規定減輕其刑，認事用法
    均無違誤。原審復審酌被告係過失犯且無前科，有臺灣高等
    法院被告前案紀錄表在卷足憑，以及告訴人因本件車禍所受
    左側脛骨骨折之傷害，需施行開放性復位及鋼釘鋼板內固定
    手術，術後應以拐杖助行3個月，須定期門診追蹤及復健治
    療，尚需在一至二年後骨折癒合再行手術拔除鋼釘，日後恐
    有左膝創傷性關節炎之後遺症，所受損害非輕，暨被告受有
    研究所肄業之智識程度，犯後坦承犯行及迄未與告訴人和解
    等一切情狀，爰判處拘役50日，並諭知易科罰金折算標準，
    已依刑法第57條所規定之量刑標準詳細鉤稽，並無明顯失出
    失入而有違反比例原則、公平原則等科罰與罪責不相當之情
    形。檢察官受告訴人之請求，以告訴人受傷非輕及被告未與
    告訴人達成和解為由，指摘原審法院量刑過輕，因而提起上
    訴，其上訴為無理由，應予駁回。
三、末查，被告前未曾因故意受有期徒刑以上刑之宣告，有臺灣
    臺南地方法院檢察署刑案資料查註紀錄表及臺灣高等法院被
    告前案紀錄表在卷可憑，且被告係因行車過失致罹此罪名，
    並非故意犯罪，惡性輕微，其事後已於98年8月14日與告訴
    人成立民事和解，有和解筆錄1紙附卷可稽。參以告訴人於
    本院98年9月23日準備程序中表示願意原諒被告，並希望被
    告能獲得緩刑之機會等語，以及檢察官於本院98年11月17日
    審理時亦表示被告已與告訴人成立民事和解，請本院諭知被
    告緩刑等語。被告歷經本件偵、審程序之教訓，應知警惕，
    信無再犯之虞，本院因認所宣告之刑以暫不執行為適當，併
    諭知緩刑2年，以勵自新。
據上論斷，應依刑事訴訟法第455條之1第1項、第3項、第373條
、第368條，刑法第74條第1項第1款，判決如主文。
本案經檢察官丙○○到庭執行職務。
中    華    民    國    98    年    12    月    1     日
            刑事第一庭    審判長法  官  夏金郎
                                法  官  鄭銘仁
                                法  官  林勝利
以上正本證明與原本無異。
本件不得上訴。
                                書記官  曾國華
中    華    民    國    98    年    12    月    1     日


司法院資訊處製作；財團法人民間司法改革基金會備份。
